【裁判字號】    97,抗,961
【裁判日期】    970909
【裁判案由】    聲請定其應執行刑
【裁判全文】
臺灣高等法院刑事裁定                   97年度抗字第961號
抗  告  人
即  受刑人  甲○○
上列抗告人因聲請定其應執行刑案件，不服臺灣板橋地方法院97
年度聲字第3395號，中華民國97年8 月18日第一審裁定（聲請案
號：臺灣板橋地方法院檢察署97年度執聲字第1683號），提起抗
告，本院裁定如下：
    主  文
抗告駁回。
    理  由
一、原裁定略以：抗告人即受刑人甲○○因犯毒品危害防制條例
    等案件，先後經臺灣板橋地方法院判處如附表所示之刑，且
    均經分別確定在案。爰依檢察官之聲請定其應執行之刑為有
    期徒刑7 月。
二、抗告意旨略以：依刑事訴訟法規定，判處有期徒刑6 月以下
    ，得聲請易科罰金，今受刑人所受判刑分別為有期徒刑4 月
    ，經檢察官聲請數罪併罰，裁定應執行有期徒刑7 月。受刑
    人至檢察署執行股，依法聲請易科罰金，卻遭拒絕，嚴重影
    響受刑人權益，為此提起抗告云云。
三、按犯最重本刑為五年以下有期徒刑以下之刑之罪，而受六個
    月以下有期徒刑或拘役之宣告者，因身體、教育、職業、家
    庭之關係或其他正當事由，執行顯有困難者，得以新台幣一
    千元、二千元或三千元折算一日，易科罰金。但確因不執行
    所宣告之刑，難收矯正之效，或難以維持法秩序者，不在此
    限。前項規定於數罪併罰，其應執行之刑未逾六月者，亦適
    用之。刑法第41條第1、2項分別定有明文。又刑法第51條規
    定：「數罪併罰，分別宣告其罪之刑，依左列各款定其應執
    行者：…五、宣告多數有期徒刑者，於各刑中之最長期以上
    ，各刑合併之刑期以下，定其刑期。但不得逾20年。…。」
    ，同法第53條規定：「數罪併罰，有二裁判以上者，依第51
    條之規定，定其應執行之刑。」。查本件受刑人所犯如附表
    所示之罪，經原審裁定定其應執行有期徒刑7 月，其所定應
    執行刑係各宣告刑中之刑期最長（有期徒刑4 月）以上，各
    刑合併之有期徒刑8 月以下之範圍內，經核並未逾越刑法第
    51條第5 款之界限，符合量刑裁量之外部性界限及內部性界
    限，自屬適法。又原審裁定定其應執行之刑已逾6 月，揆諸
    前開刑法第41條第2 項規定之反面解釋，不符得以易科罰金
    之要件，原審裁定未為得以易科罰金之諭知，亦無不當。抗
    告意旨請求就原審裁定定其應執行刑已逾6 月以上之有期徒
    刑准予易科罰金，自屬不應准許，為無理由，其抗告應予駁
    回。
四、據上論斷，應依刑事訴訟法第412 條，裁定如主文。
中    華    民    國    97    年    9     月    9     日
                  刑事第九庭審判長法  官  陳貽男
                                  法  官  許宗和
                                  法  官  何信慶
以上正本證明與原本無異。
不得再抗告。
                                  書記官  王泰元
中    華    民    國    97    年    9     月    9     日


司法院資訊處製作；財團法人民間司法改革基金會備份。
